lexd/lexicons/adv.lexd
азу̊дандӣр               # местоименное наречие ближн. ст.: отсюда (из определенного места); отсюда (о предметах дальних); тут, теперь (в значении времени и следствия)
азу̊дард                 # местоименное наречие ближн. ст.: отсюда (из неопределенного места); отсюда (о предметах дальних)
азу̊динди                # местоименное наречие ближн. ст.: отсюда (из определенного места); тут, теперь (в значении времени и следствия)
азу̊диндӣр               # местоименное наречие ближн. ст.: отсюда (из определенного места); тут, теперь (в значении времени и следствия)
азу̊дирд                 # местоименное наречие ближн. ст.: отсюда (из неопределенного места)
азу̊дти                  # местоименное наречие ближн. ст.: отсюда (с поверхности, сверху)
азу̊дтов                 # местоименное наречие ближн. ст.: отсюда (часто при глаголах ситоw, тӣдоw)
азу̊дтӣр                 # местоименное наречие ближн. ст.: отсюда (с поверхности, сверху)
азу̊нди                  # местоименное наречие ближн. ст.: отсюда (из определенного места); тут, теперь (в значении времени и следствия)
азу̊ндӣр                 # местоименное наречие ближн. ст.: отсюда (из определенного места); тут, теперь (в значении времени и следствия)
азу̊рад                  # местоименное наречие ближн. ст.: отсюда (из неопределенного места)
азу̊рид                  # местоименное наречие ближн. ст.: отсюда (из неопределенного места)
азу̊ти                   # местоименное наречие ближн. ст.: отсюда (с поверхности, сверху)
азу̊тов                  # местоименное наречие ближн. ст.: отсюда (часто при глаголах ситоw, тӣдоw)
азу̊тӣр                  # местоименное наречие ближн. ст.: отсюда (с поверхности, сверху)
азум                     # оттуда; издали; издалека; там, в том месте
азумāҷ                   # оттуда (со стороны); с той стороны, с того края; там, с той стороны, с того края
азумāҷанд                # вон у того, (который там, оттуда)
азумāҷард                # субстантивированное местоименное наречие дальней степени со значением адресата действия: вон тому (тем), который (которые) там, с той стороны
азумард                  # местоименное наречие дальн. ст.: оттуда (из неопределенного места)
азумра                   # местоименное наречие дальн. ст.: оттуда (из неопределенного места)
азумти                   # местоименное наречие дальн. ст.: оттуда (с поверхности, сверху)
азумтов                  # местоименное наречие дальн. ст.: оттуда (часто при глаголе йатоw возвращаться)
азумтӣр                  # местоименное наречие дальн. ст.: оттуда (с поверхности, сверху)
айwу̊нгари               # по-скотски; (по-)зверски
айwу̊ни                  # по-скотски; (по-)зверски
айф                      # зря, попусту, даром
алаθ                     # как раз, точь в точь; именно
албат                    # наверное, вероятно, должно быть
албаттā                  # конечно, несомненно
али                      # как раз, прямо; именно; точно, точь-в-точь
алли                     # как раз, прямо; именно; точно, точь-в-точь
алмиду̊м                 # всегда, постоянно
алмуду̊м                 # всегда, постоянно
алойид                   # отдельно; особо
алойидā                  # отдельно; особо
алол                     # как следует, должным образом, как надо
алу̊мот                  # трудно
ам-дигар                 # взаимно, друг друга, один другого
амаги                    # в целом, в сумме, всего; всего лишь; лишь только; всё, все, всего; целиком, полностью
аматарафā                # всесторонне; многогранно
амбоз                    # совместно (напр., обрабатывать землю, пользоваться скотом)
амдойи                   # зря, напрасно, понапрасну
амех̌ā                   # всегда, постоянно; обычно, как правило
амро                     # вместе, совместно
амрогу̊н                 # вместе, совместно
амройен                  # вместе, совместно
амтаро                   # не беда, неважно
аму̊нат                  # взаймы; с возвратом, на время
аму̊нати                 # взаймы; на временное пользование
амчуну̊н                 # так, как (сильно, долго)
амчунӣн                  # так, как (сильно, долго)
андак                    # немного, чуть; чуточку
андак-аθ                 # немножечко, чуть-чуть, слегка; еле-еле
андак-мандак             # немного, чуть-чуть
андак-мундак             # немного, чуть-чуть
андакик                  # немножечко, чуть-чуть
андарғамуч               # упрямо, своенравно
антаро                   # не беда, неважно
ар-кā                    # куда?, в каком направлении?, где? (по направлению вниз, внизу)
ар-меθ                   # ежедневно, каждый день
ар-меθā                  # ежедневно, каждый день
ар-меθаθ                 # ежедневно, каждый день
ар-меθаки                # ежедневно, каждый день
ар-рāнг-ца               # как-то, что-то; почему-то, зачем-то
ар-рāнғāҷ                # как (бы) ни
ар-рāнғāҷ-аθ             # как (бы) ни
ар-ранг-ца               # почему-то, зачем-то
ар-ранғāҷ                # как (бы) ни
ар-ранғāҷ-аθ             # как (бы) ни
ар-цу̊н-ца               # очень, чрезвычайно; слишком
ар-цу̊нд-ца              # очень, чрезвычайно; слишком
ар-ҷо                    # везде, повсюду, повсеместно, где бы ни...; везде, повсюду, повсеместно; где бы ни; куда бы ни; куда-нибудь
араби                    # по-арабски
арайи                    # по-три, по-трое
арам                     # местоименное наречие дальн. ст.: там (внизу); там (внутри); туда (вниз); туда (внутрь)
арамāҷ                   # местоименное наречие дальн. ст.: туда, в ту сторону (вниз); там, с той стороны, с того края (внизу)
арамāҷанд                # субстантивированное местоименное наречие дальней степени со значением принадлежности: у тех, которые там (внизу)
арамāҷард                # субстантивированное местоименное наречие дальней степени со значением адресата действия: тем, которые там (внизу)
арамāҷинд                # субстантивированное местоименное наречие дальней степени со значением принадлежности: у тех, которые там (внизу)
арамāҷирд                # субстантивированное местоименное наречие дальней степени со значением адресата действия: тем, которые там (внизу)
арамāҷрê                 # субстантивированное местоименное наречие дальней степени со значением адресата действия: тем, которые там (внизу)
арамāҷрā                 # субстантивированное местоименное наречие дальней степени со значением адресата действия: тем, которые там (внизу)
арамāҷра                 # субстантивированное местоименное наречие дальней степени со значением адресата действия: тем, которые там (внизу)
арамāҷрад                # субстантивированное местоименное наречие дальней степени со значением адресата действия: тем, которые там (внизу)
арамāҷри                 # субстантивированное местоименное наречие дальней степени со значением адресата действия: тем, которые там (внизу)
арамāҷрид                # субстантивированное местоименное наречие дальней степени со значением адресата действия: тем, которые там (внизу)
арамāҷрӣ                 # субстантивированное местоименное наречие дальней степени со значением адресата действия: тем, которые там (внизу)
араманд                  # субстантивированное местоименное наречие дальней степени со значением принадлежности: у тех, что там (внизу, внутри)
арамард                  # местоименное наречие дальн. ст.: туда вниз (в определенное место; ср. араманд)
арамец                   # местоименное наречие дальн. ст.: дотуда, вплоть до того места (внизу)
араминд                  # субстантивированное местоименное наречие дальней степени со значением принадлежности: у тех, что там (внизу, внутри)
арамирд                  # местоименное наречие дальн. ст.: туда вниз (в определенное место; ср. араманд)
аргиз                    # никогда, ни в коем случае, ни за что
аре                      # там (внизу); там (внутри); туда (вниз); туда (внутрь)
аред                     # там (внизу); там (внутри); туда (вниз); туда (внутрь)
аредāҷ                   # местоименное наречие средн. ст.: туда, в ту сторону (вниз); там, с той стороны (внизу)
аредāҷанд                # субстантивированное местоименное наречие средней степени со значением принадлежности: у тех, которые там (внизу)
аредāҷард                # субстантивированное местоименное наречие средней степени со значением адресата действия: тем, которые там (внизу)
аредāҷинд                # субстантивированное местоименное наречие средней степени со значением принадлежности: у тех, которые там (внизу)
аредāҷирд                # субстантивированное местоименное наречие средней степени со значением адресата действия: тем, которые там (внизу)
ареданд                  # субстантивированное местоименное наречие средней степени со значением принадлежности: у тех, что там (внизу, внутри)
аредард                  # местоименное наречие средн. ст.: туда вниз (в неопределенное место)
аредец                   # местоименное наречие средней степени: дотуда, вплоть до того места (внизу)
арединд                  # субстантивированное местоименное наречие средней степени со значением принадлежности: у тех, что там (внизу, внутри)
аредирд                  # местоименное наречие средн. ст.: туда вниз (в неопределенное место)
аредра                   # местоименное наречие средн. ст.: туда вниз (в неопределенное место)
арзу̊н                   # дешево
аррӯзā                   # ежедневно, повседневно
артарафā                 # всесторонне; полностью, полно
ару̊                     # здесь, тут (внизу); здесь, тут (внутри); сюда (вниз); сюда (внутрь)
ару̊д                    # здесь, тут (внизу); здесь, тут (внутри); сюда (вниз); сюда (внутрь)
ару̊дāҷ                  # здесь, тут, с этой стороны (внизу); местоименное наречие ближн ст.: сюда, в эту сторону (вниз)
ару̊дāҷанд               # субстантивированное местоименное наречие ближней степени со значением принадлежности: у тех, которые здесь, тут (внизу)
ару̊дāҷард               # субстантивированное местоименное наречие ближней степени со значением адресата: этим, которые здесь, тут (внизу)
ару̊дāҷинд               # субстантивированное местоименное наречие ближней степени со значением принадлежности: у тех, которые здесь, тут (внизу)
ару̊дāҷирд               # субстантивированное местоименное наречие ближней степени со значением адресата: этим, которые здесь, тут (внизу)
ару̊дāҷрê                # субстантивированное местоименное наречие ближней степени со значением адресата: этим, которые здесь, тут (внизу)
ару̊дāҷрā                # субстантивированное местоименное наречие ближней степени со значением адресата: этим, которые здесь, тут (внизу)
ару̊дāҷра                # субстантивированное местоименное наречие ближней степени со значением адресата: этим, которые здесь, тут (внизу)
ару̊дāҷрад               # субстантивированное местоименное наречие ближней степени со значением адресата: этим, которые здесь, тут (внизу)
ару̊дāҷри                # субстантивированное местоименное наречие ближней степени со значением адресата: этим, которые здесь, тут (внизу)
ару̊дāҷрид               # субстантивированное местоименное наречие ближней степени со значением адресата: этим, которые здесь, тут (внизу)
ару̊дāҷрӣ                # субстантивированное местоименное наречие ближней степени со значением адресата: этим, которые здесь, тут (внизу)
ару̊данд                 # субстантивированное местоименное наречие ближней степени со значением принадлежности: у этих, что тут, здесь (внизу, внутри)
ару̊дард                 # местоименное наречие ближн. ст.: сюда вниз (в неопределенное место)
ару̊дец                  # местоименное наречие ближн. ст.: досюда, вплоть до этого места (внизу)
ару̊динд                 # субстантивированное местоименное наречие ближней степени со значением принадлежности: у этих, что тут, здесь (внизу, внутри)
ару̊дирд                 # местоименное наречие ближн. ст.: сюда вниз (в неопределенное место)
